---
title: 'Using R: 时间序列预测—— ARIMA、灰色模型 GM(1,1)、神经网络与混合预测（下）'
author: Han Chen
date: '2021-04-29'
categories:
  - Using R for Everything
tags:
  - 公共卫生
  - 灰色模型
  - 混合
  - 机器学习
  - 流行病学
  - 神经网络
  - 时间序列
  - 预测
  - ARIMA
  - Combine
  - GM(1,1)
  - Grey Model
slug: arima_grey_nnet_combine_ii
bibliography: references.bib
---
```{r include=FALSE}
# Collect cited reference from current RMarkdown file into references.bib file
rbbt::bbt_write_bib("references.bib",
                    rbbt::bbt_detect_citations("index.zh-hans.Rmd"), 
                    overwrite = TRUE)
knitr::opts_knit$set(tidy = TRUE)
```

在上篇文章[《R for Everything: 时间序列预测—— ARIMA、灰色模型 GM(1,1)、神经网络与混合预测（上）》](https://blog.washman.top/post/arima-grey-nnet-combine-forecast/)中，我们分别利用 ARIMA、GM(1,1) 和基于时间序列的神经网络对 Internet Usage per Minute 数据集进行了 20 条新记录的预测，简要代码如下：

```{r code_from_previous, message=FALSE, cache=TRUE}
set.seed(1234)
data("WWWusage")

# Select the first 80 records as the train dataset
WWWusage_train <-
  WWWusage[1:80]

# Select the last 20 records as the test dataset
WWWusage_test <-
  WWWusage[81:100]

library("forecast")
# ARIMA model with best p,d,q combination by AAIC selection
mod_arima <-
  auto.arima(WWWusage_train)

# forecast another 20 records
forecast_arima <-
  forecast(mod_arima, h = 20)

# GM(1,1) model
library("greyforecasting")

# `term = 20` means forecasting another 20 records
mod_gm <-
  gm(WWWusage_train, term = 20)

# NNet model
mod_nnet <-
  nnetar(WWWusage_train)

# forecast another 20 records
forecast_nnet <-
  forecast(mod_nnet, h = 20)
```

正如我们在上篇文章的结尾处所说，神经网络模型拥有最低的 RMSE，表明在一定程度上他可以相对良好的拟合我们的案例数据，然而 @hansenChallengesEconometricModel2005 认为使用最佳的混合模型组合取代单一模型能够长生更好的结果。

因此混合预测模型应运而生，按照 [`ForecastComb`](https://cran.r-project.org/package=ForecastComb) 的说明，这类模型通过几何或回归的方式，将一组预测模型汇合为单独的预测模型。

> The R package ForecastComb presents functions to pool individual model forecasts using geometric- and regression-based forecast combination methods. ForecastComb combines the functionality of the packages ForecastCombinations and GeomComb under a unified user interface and convenience functions.

`ForecastComb` 详细使用指南可以参考 @christophForecastCombinationsUsing2019。

## Forecast Comb 101

### 数据格式化

具体而言，`ForecastComb` 支持处理三种数据集：

> 1. Only training set; 
  2. Training set + future forecasts
  3. Full training + test set
  
在进行混合预测之前，我们首先需要通过 [`foreccomb`](https://rdrr.io/cran/ForecastComb/man/foreccomb.html) 将数据集转换为 `foreccomb` 类对象。

参考其参数:

```{r document_of_foreccomb, eval=FALSE}
foreccomb(observed_vector, prediction_matrix, 
          newobs = NULL, newpreds = NULL, 
          byrow = FALSE, na.impute = TRUE, criterion = "RMSE")
``` 

使用 `foreccomb` 格式化数据，我们至少需要提供观测值向量（`observed_vector`）以及多个模型的预测值矩阵（`prediction_matrix`）。其中 `prediction_matrix` 中每列为单一模型预测值。

就我们的安利而言，我们需要将 `WWWusage_train` 定义为 `observed_vector`，并将 `mod_arima`, `mod_gm` 以及 `mod_nnet` 三个模型中的 Fitted Value 提取并合并为 `data.frame` 之后定义为 `prediction_matrix`。

```{r data_prepare_by_foreccomb_impute_true}
df_fitted_by_mods <-
  data.frame(
    arima = as.numeric(mod_arima$fitted),
    gm = as.numeric(mod_gm$fitted),
    nnet = as.numeric(mod_nnet$fitted)
)

knitr::kable(df_fitted_by_mods)

# The NNet model often generate NA value
# please significantly consider how to
# process NA value and how to explain

# In this case, we use`na.impute = TRUE`
# to solve NA value,
# but it is not always the best practice

library("ForecastComb")

fc_dat <-
  foreccomb(observed_vector = WWWusage_train,
            prediction_matrix = df_fitted_by_mods,
            na.impute = TRUE)

fc_dat
```

在上述步骤中，我们生成了可用于混合模型训练的 `fc_dat` 数据集，但是应当注意到系统的错误提醒:

> non-finite value inf; using BIG value.

> A subset of the individual forecasts included NA values and has been imputed.

另外通过查看 `fc_dat`，我们也不难注意到 nnet 第一个缺失值明显大于 `arima` 以及 `gm`，这也可能会造成后续预测的不准确，不过我们且看后续再进行进一步处理。

### 模型拟合

使用 [`auto_combine`](https://rdrr.io/cran/ForecastComb/man/auto_combine.html) 可以进行混合预测，目前 `auto_combine` 支持根据 RMSE、MAE 以及 MAPE 确定最优混合参数。

```{r auto_combin_na_imputed, eval=FALSE}
auto_combine(fc_dat)
```

如果没有意外，这一步无法运行，会提示：

```{r auto_combin_err, eval = FALSE}
Error in `-.default`(observed_vector, prediction_matrix) : 
  time-series/vector length mismatch
```

这是因为在 `foreccomb` 这一步中使用 `na.imputat = TRUE` 差值缺失值导致了数据趋势错误，故此我们尝试使用 ariam 和 gm 模型的预测值均值用作 nnet 模型预测值的缺失值进行填充：

```{r data_prepare_by_foreccomb_impute_false}
library("dplyr")
# Use the mean value of arima and gm 
# as the missing value of nnet
# but this may be not a good practice

df_fitted_by_mods_miss_val_fix <-
  mutate(df_fitted_by_mods,
         nnet = if_else(is.na(nnet),
                        (arima+gm)/2, nnet))

fc_dat_miss_val_fix <-
  foreccomb(observed_vector = WWWusage_train,
            prediction_matrix = df_fitted_by_mods_miss_val_fix,
            na.impute = FALSE)

fc_dat_miss_val_fix
```

再次进行混合预测：

```{r auto_combin_na_fixed, eval=TRUE}
mod_comb <-
  auto_combine(fc_dat_miss_val_fix)

mod_comb
```

结果显示通过 `r mod_comb$Method` (最小二乘法) 进行混合预测可以得到最小的 RMSE，此时 arima、gm、nnet 三模型的权重依次是 `r mod_comb$Weights[[1]]`, `r mod_comb$Weights[[2]]`, `r mod_comb$Weights[[3]]`。然而我们依然应该使用测试集验证模型方可用于进一步的预测。

### 模型验证

#### 自动完成

模型验证可以在 `auto_combine` 之前的数据预处理过程中一并完成：

```{r data_prepare_by_foreccomb_train_n_test, error=TRUE}
df_pred_by_mods <-
  data.frame(
    arima = as.numeric(forecast_arima$mean),
    gm = as.numeric(mod_gm$forecasts),
    nnet = as.numeric(forecast_nnet$mean)
)

fc_train_n_test <-
  foreccomb(observed_vector = WWWusage_train,
            prediction_matrix = df_fitted_by_mods_miss_val_fix,
            newobs = WWWusage_test,
            newpreds = as.matrix(df_pred_by_mods),
            na.impute = FALSE)

mod_train_n_test_comb <-
  auto_combine(fc_train_n_test)

fc_train_n_test
```

此时可以通过 `mod_train_n_test_comb$Forecasts_Test` 获得模型预测值，通过 `Forecasts_Test$Accuracy_Test` 获得包含 RMSE 在内的预测准确度指标。

#### 手动实现

然而在某些情况下，在这个案例中 `auto_combine` 会报遇到报错： 

``` error
Error in newpred_matrix %*% weights : 
  requires numeric/complex matrix/vector arguments
```

好在，案例中使用了最小二乘法，也就是线性回归，所以通过截距与斜率（变量的权重）也很容易手动混合预测：

```{r train_n_test_manually}
library("purrr")
forecast_comb <-
  mod_comb$Intercept +
  reduce(map2(mod_comb$Weights, df_pred_by_mods, `*`),`+`)

forecast_comb

rmse_comb <-
  sqrt(mean((as.numeric(forecast_comb) - as.numeric(WWWusage_test))^2, na.rm = TRUE))

rmse_comb
```

混合预测模型的 RMSE = `r rmse_comb`，与[上篇中](https://blog.washman.top/post/arima-grey-nnet-combine-forecast/) ARIMA 模型性能相似，实际上根据 arima、gm、nnet 三模型的权重 `r mod_comb$Weights[[1]]`, `r mod_comb$Weights[[2]]`, `r mod_comb$Weights[[3]]` 就不难猜出，此案例中混合模型结果应该是相当接近于 ARIMA 的预测结果的。

至于如何选择模型，还需要根据实际的应用情况进一步考虑。

### 尾声
截止至 2021 年 5 月，[`ForecastComb`](https://github.com/ceweiss/ForecastComb) 距离[上一次提交](https://github.com/ceweiss/ForecastComb/commit/5ea735d106b1d21a8cc43fce0b613676a6507c37)已经过去将近 3 年，程序运行不顺利在所难免——就像我们提到的 `auto_combine` 报错。此外， 并非所有的场景都会选择出最小二乘法用作组合模型的方法，但是只要阅读 `ForecastComb` [源代码中的 R 脚本](https://github.com/ceweiss/ForecastComb/tree/master/R)，通过手动实现预测也并不困难。

---
欢迎通过[邮箱](mailto://chenhan28@gmail.com)，[微博](https://weibo.com/womeimingzi11), [Twitter](https://twitter.com/chenhan1992)以及[知乎](https://www.zhihu.com/people/womeimingzi)与我联系。也欢迎关注[我的博客](https://https://blog.washman.top/)。如果能对[我的 Github](https://github.com/womeimingzi11) 感兴趣，就再欢迎不过啦！