---
title: 'Using R for Everything: ggplot2 可视化 RDA 结果'
author: Han
date: '2020-04-28'
slug: using-r-for-everything-ggplot2-可视化-rda-结果.zh-hans
categories:
  - Using R for Everything
tags:
  - R
  - Analysis
  - ecology
---
关于 RDA（Redundancy analysis 冗余分析）是什么，相信对于已经有可视化需求的同学来说已经不用更多的解释了。

在 R 中常用来进行 RDA 分析和绘制工作的是 [vegan](https://cran.r-project.org/web/packages/vegan/vegan.pdf) 和 [ggvegan](https://github.com/gavinsimpson/ggvegan) 这两个包。然而，在实际使用中，最常遇到的问题是虽然这些包内建的 plot 等功能可以绘制出基本可用的包，但想要进一步的定制图形却没那么容易。

想要绘制出一副自己满意、编辑满意、导师满意最主要的是审稿人满意的 RDA 结果，作为最强可视化工具之一的 [ggplot2](https://ggplot2.tidyverse.org/) 包毋庸置疑是最佳的选择。

## 我们需要什么样的 RDA 图

首先，我们来思考我们需要什么样的 RDA 图？按照世纪需求以及审稿人的建议：

> I would recommend showing in bold the variables with significant correlations

笔者最后的目标是绘制一幅：

    1. 显示物种信息（实际上是响应变量矩阵）；
    2. 环境变量（实际上是解释变量矩阵）；
    3. 在两轴上能显示各自的解释度；
    4. 标记有显著性的解释变量。
    
以笔者对 plot.rda 以及 autoplot.rda 这两个 vegan 和 ggvegan 内建函数的浅薄了解，似乎很难完成。

### 如何「标记有显著性的解释变量」？

如果进行过 RDA 分析不难发现，使用 vegan 内建的 rda 是没有标记解释变量的显著性的。其实这种显著性需要 vegan 内建的 envfit 函数来得到一个及其近似的结果。通常这个方法在论文中会写作：

> Monte Carlo permutation (999 permutations) was used to identify axes with significant eigenvalues and species-environment correlations.

由于是进行了 999 次（默认参数可以修改）的蒙特卡洛抽样，因此这个结果是**及其近似**的结果，直接用作 RDA 中解释变量的显著性是没有问题的。然而，envfit 输出的结果并非标准的 data.frame 或者类似的结果，无法方便的输出或者进行分析，后续我们还会进行结果提取的步骤，暂且按下不表。

## RDA 和 ENVFIT 分析

此例，我们使用随机抽取的 150 条土壤线虫群落群落数据以及对应的环境数据，由于不影响后续的理解以及版权考量，对各参数名不再解释。

每一步的操作以及原因以注释的形式呈现。

```{r load_data, message=FALSE}
library('vegan')
library('tidyverse')

# read Environmental Variables
  df_env <- read_csv('assets/2020-04-28-using-r-for-everything-ggplot2-可视化-rda-结果.zh-hans/df_env_smp.csv')
# read Community composition matrix
df_com <- read_csv('assets/2020-04-28-using-r-for-everything-ggplot2-可视化-rda-结果.zh-hans/df_com_smp.csv')

# View the structure of data
DT::datatable(df_env)
DT::datatable(df_com)
```

```{r envfit}
library('vegan')

# Performing RDA and viewing the results
res_rda <- rda(df_com, df_env)
res_rda

# Performing ENVFIT
res_envfit <- envfit(df_com, df_env)

# However, the result of ENVFIT is not in the data.frame format, we should extract useful information from it.
res_envfit
```
正如我们在注释提到的，ENVFIT 并不是以 data.frame 的形式提供数据，因此我们还需要通过一些提取的操作才能获得与结果相同的表格。由于这类操作经常使用，因此我们将其包装成 function 并命名为 envfit_to_df。
```{r envfit_to_table}
# Here, env_obj indicates the result of envfit. In this case, it's the res_envfit.
# r2_dig is the significant figure of R2
# p_dig is the significant figure of p value
envfit_to_df <- function(env_obj,
                         r2_dig = 6,
                         p_dig = 3) {
  r2_fmt <- as.character(paste('%.', r2_dig, 'f', sep = ''))
  p_fmt <- as.character(paste('%.', p_dig, 'f', sep = ''))
  tibble(
      # the name of explainary variables
    factor = names(env_obj$vectors$r),
      # list or vector of R2
    r2 = env_obj$vectors$r,
      # list or vector of p values
    pvals = env_obj$vectors$pvals
  ) %>%
    # generate significant levels by p values
    mutate(sig = case_when(
      pvals <= 0.001 ~ '***',
      pvals <= 0.01 ~ '**',
      pvals <= 0.05 ~ '*',
      TRUE ~ ' '
    )) %>%
    # format the significant figure by format definition before.
    mutate(pvals = sprintf('%.3f', pvals),
           r2 = sprintf(r2_fmt, r2))
}
# Convert result of ENVFIT to data.frame, in fact, it's a tibble.
df_env <- envfit_to_df(res_envfit, r2_dig = 3)
DT::datatable(df_env)
```
截止到目前，我们已经准备完成了 RDA 分析以及 ENVFIT 分析，并将数据转换成为了满足可视化需求的格式。

接下来就是需要进行可视化作业。此例，笔者仅需要显示环境变量与物种信息，不需要显示样地信息，因此绘制中仅保留了所需的信息，如需显示样地信息，请按实际需求更改。

绘制 RDA 图形是常用的操作，因此同样将它包装成为 function 并命名为 ``ggRDA``
